臺灣士林地方法院刑事判決　　　　　　　100年度易字第360號
公　訴　人　臺灣士林地方法院檢察署檢察官
被　　　告　林玉麒
上列被告因加重竊盜案件，經檢察官提起公訴（100 年度偵字第
10440 號），被告於準備程序中就被訴事實為有罪之陳述，經本
院裁定進行簡式審判程序後，判決如下：
    主  文
林玉麒攜帶兇器、踰越牆垣及安全設備竊盜（如附件附表編號一
部分），處有期徒刑陸月，如易科罰金，以新臺幣壹仟元折算壹
日；又踰越牆垣及安全設備竊盜（如附件附表編號二部分），處
有期徒刑陸月，如易科罰金，以新臺幣壹仟元折算壹日；又踰越
牆垣及安全設備竊盜（如附件附表編號三部分），處有期徒刑陸
月，如易科罰金，以新臺幣壹仟元折算壹日；又踰越牆垣及門扇
竊盜（如附件附表編號四部分），處有期徒刑陸月，如易科罰金
，以新臺幣壹仟元折算壹日。應執行有期徒刑壹年，如易科罰金
，以新臺幣壹仟元折算壹日。
    事實及理由
一、本案犯罪事實及證據，除下列更正及補充部分外，餘均引用
    附件檢察官起訴書之記載：
（一）事實部分：附件起訴書犯罪事實欄一第2 行所載「林玉麒
      」應予刪除。附件附表編號1 所載方法應更正為「翻牆後
      爬越窗戶進入陳儀凱所管理之辦公室內，持現場之剪刀開
      啟櫃子上的鎖頭後竊取」；附件附表編號2 所載方法最前
      應補充「翻牆後」，所載竊盜財物應更正為「1 袋泡麵（
      內含5 包泡麵）、12罐鋁箔包飲料」；附件附表編號3 所
      載方法最前應補充「翻牆後」；附件附表編號4 所載時間
      應更正為「100 年8 月24日凌晨2 時36分許」，所載方法
      應更正為「翻牆後，踰越門扇進入陳儀凱所管理之辦公室
      內徒手竊取」，所載竊得財物應更正為「1 元新臺幣硬幣
      16枚、10元新臺幣硬幣1 枚、5 元新臺幣硬幣2 枚、1 元
      舊臺幣硬幣3 枚、5 角舊臺幣硬幣5 枚、1 角舊臺幣硬幣
      1 枚、1 元人民幣硬幣5 枚、5 角人民幣硬幣1 枚、1 角
      人民幣硬幣1 枚、1 元港幣硬幣1 枚、10分港幣硬幣2 枚
      、1 元澳門幣硬幣1 枚、25分美金硬幣1 枚、1 分美金硬
      幣4枚」。
（二）證據部分：尚應補充被告林玉麒於本院之自白。
二、應適用之法條：
（一）按刑法第321 條第1 項第3 款之攜帶兇器竊盜罪，係以行
      為人攜帶兇器竊盜為其加重條件，此所謂兇器，其種類並
      無限制，凡客觀上足以對人之生命、身體、安全構成威脅
      ，具有危險性之兇器均屬之，且祇須於行竊時攜帶此種具
      有危險性之兇器為已足，並不以攜帶之初即有行兇之意圖
      為必要，又所謂攜帶兇器，只須行竊時攜帶具有危險性之
      物為已足，並不以將該兇器自他地攜往行竊地為必要，亦
      即不論其係於未行竊前即攜帶持有或在竊盜現場臨時拾取
      持用，亦不問該兇器為何人所有均屬之（最高法院79年度
      臺上字第5253號判例意旨參照）。是核被告所為如附件附
      表編號1 之犯行，係犯刑法第321 條第1 項第2 款、第3
      款之攜帶兇器、踰越牆垣及安全設備竊盜罪；其所為如附
      件附表編號2 之犯行，係犯刑法第321 條第1 項第2 款之
      踰越牆垣及安全設備竊盜罪；其所為如附件附表編號3 之
      犯行，係犯刑法第321 條第1 項第2 款之踰越牆垣及安全
      設備竊盜罪；其所為如附件附表編號4 之犯行，係犯刑法
      第321 條第1 項第2 款之踰越牆垣及門扇竊盜罪。
（二）被告所犯上開4 罪，犯意各別，行為互殊，應予分論併罰
      。
（三）檢察官就被告如附件附表編號1 之犯行，漏未載明被告有
      持案發現場剪刀開啟櫃子上鎖頭後，竊取其內物品之行為
      ，因而漏未論及被告該次犯行除犯刑法第321 條第1 項第
      2 款之罪外，尚觸犯同條項第3 款之罪，且檢察官附件附
      表所載時間、方法、竊得財物，尚有上開所載疏誤，併予
      敘明。
（四）爰審酌被告正值年輕力壯，卻不以正當方法賺取財物，及
      其犯下本案4 罪之動機、目的、手段，造成之損害程度均
      非重大，犯後態度等一切情狀，就其所犯分別量處如主文
      所示之刑，並均諭知易科罰金之折算標準，且定其應執行
      之刑及易科罰金之折算標準。
三、檢察官於起訴書內，雖聲請本院對被告宣告強制工作，然強
    制工作之立法目的，乃在針對有犯罪習慣之人，強制其從事
    勞動，學習一技之長及正確之謀生觀念，期使其日後重返社
    會時得以適應，且刑法上之習慣犯，與累犯或連續犯案之性
    質有別，必須有具體之事實，足資證明行為人有犯罪之惡習
    及慣行，始有習慣犯規定之適用，並非一有累犯或連續犯案
    之情形，即可認為有犯罪之習慣。經查被告除本案外，別無
    其他竊盜犯行紀錄，此有臺灣高等法院被告前案紀錄表1 份
    在卷可參，且被告於本院自述其曾從事派報、餐廳、夜市攤
    販、油漆等工作，因為案發時找不到新工作，又缺哺育幼兒
    之奶粉、尿布錢，始犯下本案4 件犯行，顯見其偷竊目的係
    因一時生活困窘，尚無客觀具體事證足認被告有犯罪之習慣
    ，本院因認並無對被告宣告強制工作之必要性，併此敘明。
四、依刑事訴訟法第299 條第1 項前段、第273 條之1 第1 項、
    第310 條之2 、第454 條，刑法第321 條第1 項第2 款、第
    3 款、第41條第1 項前段、第8 項、第51條第5 款，判決如
    主文。
五、如不服本判決，得於收受判決書送達之日起10日內，向本院
    提起上訴。
本案經檢察官蔡元仕到庭執行職務。
中    華    民    國   100    年    10    月    21    日
                              臺灣士林地方法院刑事第六庭
                                  法  官  鄭光婷
以上正本證明與原本無異。
如不服本判決應於收受判決後10日內向本院提出上訴書狀，並應
敘述具體理由。其未敘述上訴理由者，應於上訴期間屆滿後20日
內向本院補提理由書( 均須按他造當事人之人數附繕本) 「切勿
逕送上級法院」。
                                  書記官  方蘭芬
中    華    民    國   100    年    10    月    25    日
附錄本判決論罪科刑法條全文
中華民國刑法第321條
（加重竊盜罪）
犯竊盜罪而有下列情形之一者，處6 月以上、5 年以下有期徒刑
，得併科新臺幣10萬元以下罰金：
一、侵入住宅或有人居住之建築物、船艦或隱匿其內而犯之者。
二、毀越門扇、牆垣或其他安全設備而犯之者。
三、攜帶兇器而犯之者。
四、結夥三人以上而犯之者。
五、乘火災、水災或其他災害之際而犯之者。
六、在車站、埠頭、航空站或其他供水、陸、空公眾運輸之舟、
    車、航空機內而犯之者。
前項之未遂犯罰之。